ACORDAO-COMPLETO-2364322

ACÓRDÃO DE RELAÇÃO

ACÓRDÃO DE RELAÇÃO 1758/2019 ATA 28/2019 - PLENÁRIO

Acórdão 1758/2019-TCU-Plenário
Trata-se de monitoramento das medidas adotadas para cumprir os subitens 9.2 e 9.3 do Acórdão 2776/2017-TCU-Plenário, realizado com base no art. 4º, inciso III, da Portaria-Segecex 27, de 19/10/2009, bem como no art. 2º da Portaria-Segecex 13/2011.
Considerando que tanto a Receita Federal do Brasil (RFB/ME) quanto a Secretaria de Orçamento Federal (SOF/ME) não cumpriram integralmente a determinação constante do subitem 9.2 do Acórdão 2776/2017-TCU-Plenário, uma vez que a inclusão de todas as renúncias de receitas tributárias que terão vigência em 2019 não constou do demonstrativo referente ao § 6º do art. 165 da Carta Magna, integrante das informações complementares ao PLOA-2019;
considerando que a RFB/ME não cumpriu integralmente a determinação constante do subitem 9.3 do Acórdão 2776/2017-TCU-Plenário, uma vez que, mesmo tendo informado ao TCU sobre as renúncias de receitas decorrentes de anistias e remissões originárias desses programas de regularização e parcelamento de débitos, essa identificação não ocorreu de forma agregada e regionalizada no âmbito do demonstrativo a que se refere o § 6º do art. 165 da Constituição Federal;
considerando que a RFB/ME não encaminhou os estudos que levaram à identificação dessas renúncias nas legislações respectivas;
considerando, finalmente, o disposto no inciso III do art. 143, do Regimento Interno deste Tribunal;
os ministros do Tribunal de Contas da União, reunidos em sessão de Plenário, ACORDAM, por unanimidade, de acordo com os pareceres emitidos nos autos e com fundamento nos arts. 43, inciso I, da Lei 8.443/1992; 250, inciso II; 268, inciso VII, do Regimento Interno do TCU; 2º, 3º e 8º da Resolução TCU 265/2014, em:
a) considerar parcialmente cumpridas as determinações dos subitens 9.2 e 9.3 do Acórdão 2776/2017-TCU-Plenário;
b) realizar as determinações abaixo;
c) dar ciência desta deliberação à Secretaria da Receita Federal do Brasil e à Secretaria de Orçamento Federal, ambas do Ministério da Economia.
1. Processo TC-Processo 025.397/2017-6 (RELATÓRIO DE ACOMPANHAMENTO) 
1.1. Classe de Assunto: V.
1.2. Unidades: Secretaria de Orçamento Federal; Secretaria da Receita Federal do Brasil.
1.3. Relatora: ministra Ana Arraes.
1.4. Representante do Ministério Público: não atuou.
1.5. Unidade Técnica: Secretaria de Macroavaliação Governamental - Semag.
1.6. Representação legal: não há. 
1.7. Determinações:
1.7.1. determinar à Secretaria da Receita Federal do Brasil do Ministério da Economia, em conjunto com a Secretaria de Orçamento Federal do Ministério da Economia, que incluam no documento a que se referem o § 6º do art. 165 da Carta Magna e o inciso II do art. 5º da Lei de Responsabilidade Fiscal, integrante das informações complementares relativas aos projetos de leis orçamentárias anuais, todas as renúncias de receitas tributárias que vigorarão nos respectivos exercícios, com vistas à integração e regionalização dos valores renunciados em único demonstrativo;
1.7.2. determinar à Secretaria da Receita Federal do Brasil do Ministério da Economia que encaminhe a este Tribunal, no prazo de 30 (trinta) dias, a contar da ciência deste Acórdão, os estudos que levaram à identificação, nas legislações relativas a programas de regularização e parcelamento de débitos tributários, das renúncias de receitas decorrentes de anistias e remissões, de acordo com o art. 14, § 1º, da Lei de Responsabilidade Fiscal, com vistas à inclusão dessas desonerações tributárias no demonstrativo a que se refere o § 6º do art. 165 da Carta Magna e o inciso II do art. 5º da Lei de Responsabilidade Fiscal;
1.8. determinar à Secretaria de Macroavaliação Governamental - Semag que monitore o cumprimento desta deliberação.

ACORDAO-COMPLETO-2393278

Acórdão 136/2020 - Plenário

ANA ARRAES

não há.

Não atuou.

RELATÓRIO DE ACOMPANHAMENTO (RACOM)

Secretaria de Macroavaliação Governamental - Semag.